臺灣高雄地方法院刑事判決　　　　　　　　　　　　　九十一年度易字第五一四號
　　公　訴　人　臺灣高雄地方法院檢察署檢察官
　　被　　　告　甲○○
右列被告因竊盜案件，經檢察官提起公訴（九十一年度偵字第一六八三號），及移送
併案審理（九十一年度偵字第四四號），本院判決如左：
    主    文
甲○○連續結夥三人以上攜帶兇器竊盜，未遂，處有期徒刑拾月。扣案之銅線專用大
鐵剪、萬用鯉魚鉗、一字型螺絲起子、十字型螺絲起子、梅花扳手及活動扳手各壹支
，均沒收之。
    事    實
一、甲○○基於意圖為自己不法所有之概括犯意，先於民國九十年十一月四日上午五
    時許，在屏東市○○○街八十三號前，持其所有之萬能鑰匙一支竊取乙○○所有
    之車牌號碼Ｂ六－六八八一號自用小客車一輛，得手後留供己用。嗣於九十年十
    一月十一日晚上十一時三十分許，在高雄縣美濃鎮○○街一０九號路旁，為警查
    獲上情。後於九十年十二月十七日下午二時三十分許，夥同溫秋安（另經檢察官
    移送併案審理）、李東昇、溫貴源（以上二人另行起訴）三人，共同基於意圖不
    法所有之犯意聯絡，由溫秋安駕駛未懸掛車牌之自用小貨車搭載甲○○，溫貴源
    則另駕駛未懸掛車牌之自用小貨車搭載李東昇，四人共同前往高雄縣旗山鎮南寮
    巷十九之一號陳家松所開設之甜心冰淇淋工廠內，分別持溫秋安所有之客觀上足
    以對人生命、身體具有危險性可供兇器使用之銅線專用大鐵剪、萬用鯉魚鉗、一
    字型螺絲起子、十字型螺絲起子、梅花扳手及活動扳手各一支等工具，共同著手
    拆卸陳家松所有之導電銅板，尚未得手即為陳家松發覺而報警當場查獲，並扣得
    溫秋安所有供上揭竊盜犯行所用之銅線專用大鐵剪、萬用鯉魚鉗、一字型螺絲起
    子、十字型螺絲起子、梅花扳手及活動扳手各一支等工具。
二、案經高雄縣警察局旗山分局移送臺灣高雄地方法院檢察署檢察官偵查起訴及移送
    併案審理。
    理    由
一、本件訊據被告甲○○對於右揭事實供承不諱，核與被害人乙○○於警訊、本院調
    查時，及被害人陳家松於警訊、偵查時之指訴情節相符。此外，復有贓物認領保
    管單、高雄縣警察局車輛協尋、車牌遺失（尋獲）電腦輸入單、車輛竊盜、車牌
    失竊資料個別查詢報表各一紙，及銅線專用大鐵剪、萬用鯉魚鉗、一字型螺絲起
    子、十字型螺絲起子、梅花扳手及活動扳手各一支扣案可資佐證。堪認被告之自
    白核與事實相符，自得採為論罪之依據。本件事證已臻明確，被告右揭竊盜犯行
    洵堪認定。
二、按銅線專用大鐵剪、萬用鯉魚鉗、一字型螺絲起子、十字型螺絲起子、梅花扳手
    及活動扳手在客觀上均具有危險性，足以殺傷人之生命、身體，均為兇器之一種
    。核被告持其所有之萬能鑰匙一支竊取被害人乙○○所有之Ｂ六－六八八一號自
    用小客車一輛，係犯刑法第三百二十條第一項之普通竊盜罪。另被告夥同溫秋安
    、李東昇、溫貴源三人攜帶銅線專用大鐵剪、萬用鯉魚鉗、一字型螺絲起子、十
    字型螺絲起子、梅花扳手及活動扳手等工具，共同著手拆卸被害人陳家松所有之
    導電銅板未遂之行為，係犯刑法第三百二十一條第二項、第一項第三、四款之結
    夥三人以上攜帶兇器竊盜未遂罪。被告與溫秋安、李東昇、溫貴源三人，就上揭
    結夥三人以上攜帶兇器竊盜未遂之犯行，具有犯意之聯絡及行為之分擔，為共同
    正犯。再被告所犯前揭二次竊盜之犯行，時間緊接，所犯係構成要件相同之罪名
    ，顯係基於概括犯意反覆為之，為連續犯，依刑法第五十六條規定，論以連續結
    夥三人以上攜帶兇器竊盜未遂一罪，並加重其刑。再被告雖已著手於竊取被害人
    陳家松所有導電銅板行為之實施，惟因尚未竊得財物，其犯罪尚屬未遂，爰依刑
    法第二十六條前段之規定，按既遂犯之刑減輕其刑。被告同時有刑之加重及減輕
    事由時，應先加後減之。爰審酌被告正值壯年，竟不思以正當途徑賺取財物，僅
    因一己貪慾，即任意竊取他人之財物，行為實有不該，致被害人乙○○、陳家松
    所生之損害，及犯罪後尚能坦承犯行，態度良好等一切情狀，量處如主文所示刑
    。又扣案之銅線專用大鐵剪、萬用鯉魚鉗、一字型螺絲起子、十字型螺絲起子、
    梅花扳手及活動扳手各一支，係共犯溫秋安所有且係供上揭竊盜犯罪所用之物，
    業據被告於本院審理時供承在卷，應依刑法第三十八條第一項第二款之規定，併
    予宣告沒收之。至萬能鑰匙一支，並未扣案，雖為被告所有供竊盜犯行所用之物
    ，惟據被告供稱業已丟棄，其又非屬違禁物，為避免日後執行之困難，爰不予宣
    告沒收，附此敘明。
三、移送併案審理部分（即被告在九十年十二月十七日下午二時三十分許之竊盜犯行
    ），雖未據公訴人提起公訴，惟該部分事實與前揭已起訴論罪之部分，有連續犯
    之裁判上一罪關係，為起訴效力所及，本院自得併予審理，附此敘明。
據上論斷，應依刑事訴訟法第二百九十九條第一項前段，刑法第二十八條、第五十六
條、第三百二十一條第二項、第一項第三款、第四款、第二十六條前段、第七十一條
第一項、第三十八條第一項第二款，判決如主文。
本案經檢察官黃俊嘉到庭執行職務。
中      華      民      國    九十一    年      四      月      十      日
                                  臺灣高雄地方法院刑事第七庭
                                      法  官    蔡  正  雄
右正本證明與原本無異。
如不服本判決，應於判決送達後十日內，向本院提出上訴狀。
                                      書記官    陳  恩  如
中      華      民      國    九十一    年      四      月    十一      日
附錄本判決論罪之法條：
中華民國刑法第三百二十一條第二項、第一項第三款：
犯竊盜罪而有左列情形之一者，處六月以上五年以下有期徒刑：
三  攜帶兇器而犯之者。
四  結夥三人以上而犯之者。
前項之未遂罰之。
